# 合并报表中的商誉

提问人：进击de巨人 时间：2020-05-09 14:33:26
非同一控制下控股合并，在合并报表中，调整子公司资产至公允价值而导致资产计税基础和账面价值产生暂时性差异，该暂时性差异在确认递延所得税的时候计入了资本公积，那么在后续计量中，暂时性差异转回时，计入资本公积还是所得税费用？为什么呢？？@chenyiwei @李Q @失之东隅

回答人：chenyiwei
参考：https://bbs.esnai.com/thread-5415449-1-1.html